臺灣新竹地方法院刑事判決　　　　　　　　　　　　　八十九年度訴字第五八號
　　公　訴　人　臺灣新竹地方法院檢察署檢察官
　　被　　　告　乙○○
　　　　　　　　丙○○
右列被告等因違反電業法案件，經檢察官聲請以簡易判決處刑（八十九年度偵字第一
一八八號），本院經訊問後改以通常程序判決如左：
    主  文
乙○○共同連續未經電業供電，而在其供電線路上私接電線，處有期徒刑貳月，如易
科罰金，以佰元折算壹日，緩刑貳年。扣案之電線貳條沒收。
丙○○共同未經電業供電，而在其供電線路上私接電線，處拘役肆拾日，如易科罰金
，以佰元折算壹日，緩刑貳年。
    事  實
一、乙○○原居住在新竹縣湖口鄉○○村○○街一六二號其兄夏啟民所有之房屋，因
    積欠電費未繳，該處於民國八十九年一月三十一日遭台灣電力股份有限公司（下
    稱台電公司）拆掉電錶斷電，而無電可用，適甲○○（於本院另案審理中）因涉
    案遭通緝，無處可去，於同年二月初某日向乙○○借用上開房屋居住，經乙○○
    同意後甲○○即借居該處，甲○○與乙○○二人遂共同意圖為自己不法之所有，
    並基於犯意之聯絡與行為之分擔，乙○○復基於概括之犯意，連續於同年二月初
    某日，由甲○○找來二條各長約十公分之電線，連接在已被台電公司拆掉之電錶
    電源上，利用台電公司之供電線路而私接電線通電使用，用於屋內之照明等各項
    需電設施；嗣於同年月十五日，乙○○之男友丙○○來訪，因故將上開電線拆掉
    後，因無電可用，丙○○復與乙○○共同意圖為自己不法之所有，並基於犯意之
    聯絡與行為之分擔，乙○○則承前之概括犯意，再由丙○○將上開由甲○○準備
    好的電線接上，通電使用，乙○○、甲○○、丙○○等三人均以此方法享受到台
    電公司所提供之電力。迨於同年月十八日上午八時許，為警在上址查獲，乙○○
    、甲○○、丙○○等三人計共竊得約二九八度之電量（依臨時用電計算，電費約
    新台幣〈下同〉一千二百四十一元）使用，並扣得上開電線二條。
二、案經新竹縣警察局移送新竹地方法院檢察署檢察官聲請以簡易判決處刑。
    理  由
一、訊據被告乙○○、丙○○二人，固坦承有右揭接電使用之情事，惟均矢口否認有
    何竊電行為，被告乙○○辯稱：電是甲○○接的，他問我時我有跟他說不可以，
    但他還是接上去云云，被告丙○○則辯稱：我拔掉後是甲○○叫我接上去，我才
    接的云云。惟查，經傳訊證人即共犯甲○○，其對於上開以電線私接台電公司供
    電線路並使用電力之事實，業已於本院審理時坦承在卷，並經證人即台電公司新
    竹營運處電機工程員高志強證述該處之電錶確實於拆除後被人以二線電線私接等
    語在卷，此有查獲時所拍攝電裱上私接電線之現場照片二張附於偵查卷內，復有
    上開電線二條扣案在卷可資為憑。台電公司估計所因此被竊之電量共計二九八度
    ，按臨時用電計算，電費為一千二百四十一元，有台灣電力公司新竹區營業處八
    十九年七月二十四日（八九）新區費稽字第八九０七─三二六七號函一份附於偵
    查卷內可按。被告乙○○、丙○○二人均於本院審理時坦認有使用上開竊得之電
    力，且證人甲○○係得被告乙○○之允許而住進該處之人，被告乙○○明知證人
    甲○○要接電使用而未積極阻止，在被告丙○○第二次接電使用時仍未反對，被
    告乙○○應已有默示之同意，況被告乙○○果認為證人甲○○與被告丙○○二人
    之所為不當，亦應自行拆除電線或報警處理，被告乙○○均未處理，反且坐享通
    電不用交電費之利益，是其所辯顯不足採信；至於被告丙○○雖稱是證人甲○○
    要其接電其才接上，惟此已據證人甲○○當庭否認，且被告丙○○亦坦承接電後
    其亦有使用竊得之電力，已如前述，被告丙○○所辯顯係避重就輕之詞，亦不足
    信，被告乙○○與證人甲○○、被告丙○○間各有犯意之聯絡與行為之分擔至明
    。綜上所述，本件事證已臻明確，被告乙○○、丙○○二人之竊電犯行洵堪認定
    ，均應予依法論科。
二、核被告乙○○、丙○○二人所為，均係犯電業法第一百零六條第一款之未經電業
    供電，而其在供電線路上私接電線罪。被告乙○○、丙○○二人間，被告乙○○
    與證人甲○○二人間，就上開竊電犯行，互有犯意之聯絡與行為之分擔，均為共
    同正犯。被告乙○○先後二次犯行，時間緊接、手法雷同，所犯係犯罪構成要件
    相同之罪，顯均係基於概括之犯意反覆為之，應依刑法第五十六條連續犯之規定
    論以一罪，並依法加重其刑。爰審酌被告乙○○、丙○○二人，因未繳積欠之電
    費而被斷電在先，竟以私接電線之方法使用電無法經過電錶計算而竊電使用，因
    小失大，復斟酌其二人之品行及犯罪後態度及被告乙○○至今尚未繳付電費等一
    切情狀，依犯罪情節各量處如主文所示之刑；又被告行為後，刑法第四十一條業
    已於九十年一月四日修正為「犯最重本刑為五年以下有期徒刑之罪，而受六月以
    下有期徒刑或拘役之宣告，因身體、教育、職業、家庭之關係或其他正當事由，
    執行顯有困難者，得以一元以上三元以下折算一日，易科罰金。但確因不執行所
    宣告之刑，難收矯正之效或難以維持法秩序者，不在此限。」「併合處罰之數罪
    ，均有前項情形，其應執行之刑逾六月者，亦同。」並於同年月十日公佈施行，
    於同年月十二日生效，比較新舊法之規定，以變更後之新法對被告有利，依刑法
    第二條第一項前段之規定，自應適用裁判時之新法，併均諭知易科罰金之折算標
    準，以資警惕。末查，被告二人前均未曾受有期徒刑以上刑之宣告，有臺灣新竹
    地方法院檢察署刑案資料查註紀錄表及臺灣高等法院被告全國前案紀錄表各二份
    在卷足參，其等經本次偵、審過程之教訓，今後當知警愓，信無再犯之虞，本院
    認前開對其所宣告之刑，以暫不執行為適當，爰併均諭知緩刑二年，以勵自新。
三、至於扣案之電線二條，為共犯甲○○所有，供被告乙○○、丙○○及共犯甲○○
    等人竊電所用之物，惟共犯甲○○與被告丙○○間並無犯意聯絡與行為分擔，故
    應依刑法第三十八條第一項第二款之規定宣告沒收如主文第一項所示，被告丙○○部分不再諭知沒收。
四、據上論斷，應依刑事訴訟法第四百五十二條、第二百九十九條第一項前段，電業
    法第一百零六條第一款，刑法第十一條前段、第二條第一項前段、第二十八條、
    第五十六條、第四十一條第一項前段、第七十四條第一款、第三十八條第一項第
    二款，罰金罰鍰提高標準條例第一條前段、第二條，判決如主文。
本案經檢察官吳金棟到庭執行職務。
中      華      民      國    九十一    年      四      月      九      日
                                    臺灣新竹地方法院刑事第一庭
                                        法  官  遲中慧
右正本證明與原本無異。
如不服本判決，應於判決送達後十日內向本院提出上訴狀( 應附繕本 )，上訴於
臺灣高等法院。
                                        書記官  龔柏萃
中      華      民      國    九十一    年      四      月      九      日
附錄本案論罪科刑法條全文：電業法第一百零六條第一款、
 (罰則 (二) ----竊電)
有左列行為之一者為竊電，處五年以下有期徒刑、拘役或五百元以下罰金
：
一  未經電業供電，而在其供電線路上私接電線者。
